【裁判字號】    98,審易,247
【裁判日期】    980417
【裁判案由】    賭博
【裁判全文】
臺灣桃園地方法院宣示判決筆錄         98年度審易字第247號
公  訴  人  臺灣桃園地方法院檢察署檢察官
被      告  甲○○
上列被告因賭博案件，於中華民國98年4 月17日下午5 時許，在
本院第十法庭宣示判決，出席職員如下：
          法  官   林孟宜
          書記官   洪明媚
          通  譯
法官起立朗讀判決主文、犯罪事實要旨、處罰條文、附記事項，
及告以上訴限制、期間並提出上訴狀之法院，且諭知記載其內容
：
一、主  文：
    甲○○共同意圖營利，聚眾賭博，處有期徒刑伍月，如易科
    罰金，以新台幣壹仟元折算壹日。緩刑參年，緩刑期內應向
    公庫支付新臺幣拾伍萬元。扣案附表一所示之物均沒收之。
二、犯罪事實
    甲○○綽號「小高」，與陳聖傑、陳登萬、陳登煥、謝振福
    及湯金玉等5 人（業經本院以96年度審易字第864 號判決確
    定），基於賭博及意圖營利之犯意聯絡，自民國95年8 月間
    某日起至96年8 月14日止，使用0000000000號行動電話，以
    「小高」之綽號與陳聖傑聯繫經營電腦網路職棒簽賭事宜，
    並交付事先設定之賭博網站帳號及密碼予陳聖傑，陳聖傑、
    陳登萬及陳登煥等人則在桃園縣平鎮市○○里○○鄰○○路○
    ○段1 巷56弄5 號陳登萬住處，以甲○○提供之「聲寶運動
    網」、「星際運動網」、「新全球運動網」、「國王運動網
    」等網站，參與經營該電腦網路職棒簽賭，而聚集不特定賭
    客對賭財物，其等賭博方式為：以臺灣、美國職棒隊伍每日
    比賽結果提供賭客簽賭，有意簽賭之賭客撥打電話向陳登萬
    、陳登煥、陳聖傑詢問時，陳登萬、陳登煥即將賭客資料提
    供予陳聖傑，再分配帳號及密碼予賭客，由賭客自行以該帳
    號及密碼，進入「聲寶運動網」、「星際運動網」、「新全
    球運動網」、「國王運動網」下注，每注金額為新臺幣（下
    同）100 元至3 萬元不等，輸贏則依電腦自動設定比賽2 隊
    得失分比例計算，倘賭客簽中比賽勝隊得分高於原電腦設定
    時，可贏得依電腦計算之獎金，若未簽中，則賭資全歸陳聖
    傑、陳登萬、陳登煥所有，藉此與賭客對賭財物，並從中抽
    取總押注金額1000分之15之佣金牟利，陳聖傑事後再與甲○
    ○對帳，並將所得賭款存匯至甲○○所有之合作金庫商業銀
    行中港分行帳號0000 000000000號帳戶內。經估計陳登萬平
    均每月經手自賭客處下注總金額為9,300 餘萬元，陳聖傑平
    均每月經手自賭客處下注總金額為4 至5 億元。嗣於96年8
    月14日下午2 時許，在平鎮市○○里○○鄰○○路○○段1 巷
    56 弄5號為法務部調查局桃園縣調查站調查員查獲，並扣得
    如附表所示之物。
三、處罰條文：
    刑法第28條、第268 條、第266 條第1 項前段、第55條、第
    41條第1 項前段、第74條第1 項第1 款、第2 項第4 款、第
    38條第1 項第2 款、第3 款，刑法施行法第1 條之1 第1 項
    、第2 項前段。
四、附記事項：
  (一)核被告所為，係犯刑法第268 條之意圖營利供給賭博場所、
    意圖營利聚眾賭博罪及同法第266 條第1 項前段之普通賭博
    罪。被告與陳聖傑、陳登萬及陳登煥等人間有犯意聯絡及行
    為分擔，為共同正犯。按刑事法若干犯罪行為態樣，本質上
    原具有反覆、延續實行之特徵，立法時既予特別歸類，定為
    犯罪構成要件之行為要素，則行為人基於概括之犯意，在密
    切接近之一定時、地持續實行之複次行為，倘依社會通念，
    於客觀上認為符合一個反覆、延續性之行為觀念者，於刑法
    評價上，即應僅成立一罪。學理上所稱「集合犯」之職業性
    、營業性或收集性等具有重複特質之犯罪均屬之，例如經營
    、從事業務、收集、販賣、製造、散布等行為概念者是…於
    行為概念上，應認為包括的一罪，無連續犯或併合論罪可言
    （最高法院95年度臺上字第1079號判決意旨可資參照）。被
    告自95年8 月間某日起至96年8 月14日為警查獲時止，以每
    週均有賽程之臺灣及美國職棒為簽賭對象，利用電腦網路與
    不特定賭客對賭之犯罪形態，本質上乃具有反覆、延續之特
    質，當不止於一次就結束，如有中斷應是例外，是被告自95
    年8 月間某日起至96年8 月14日為警查獲時止，其連貫、反
    覆、持續地違法利用電腦網路與賭客對賭之行為，於刑法評
    價上，應認係集合多數犯罪行為而僅成立一罪。又被告等係
    以一行為觸犯數罪名，為想像競合犯，應依刑法第55條規定
    ，從一重之意圖營利聚眾賭博罪處斷。
  (二)扣案如附表一所示之物，均為其他共同正犯陳聖傑、陳登萬
    、陳登煥、謝振福及及湯金玉等5 人所有，供其為本案犯行
    所用之物，業據渠等5 人供明無訛，基於責任共同之原則，
    應依刑法第38條第1 項第2 款、第3 款之規定，併予宣告沒
    收。至扣案現金新臺幣14萬元（如附表二編號1 所示），共
    同正犯湯金玉否認為賭資，辯稱：係販賣檳榔的錢等語，而
    依偵卷所示證據，均無從證明屬兌換籌碼處之財物或被告供
    賭博所用之財物，又扣案之掃刀1 把等5 項物品（如附表二
    編號2 至6 所示），均與本件賭博犯行無關，本院均不予宣
    告沒收。
五、協商判決除有刑事訴訟法第455 條之4 第1 項第1 款於本訊
    問程序終結前，被告撤銷協商合意或檢察官撤回協商聲請者
    ；第2 款被告協商之意思非出於自由意志者；第4 款被告所
    犯之罪非第455 條之2 第1 項所定得以協商判決者；第6 款
    被告有其他較重之裁判上一罪之犯罪事實者；第7 款法院認
    應諭知免刑或免訴、不受理者情形之一，及違反同條第2 項
    「法院應於協商合意範圍內為判決；法院為協商判決所科之
    刑，以宣告緩刑或2 年以下有期徒刑、拘役或罰金為限」之
    規定者外，不得上訴。
六、如有前項得上訴之情形者，得自收受判決送達之日起10日內
    ，向本院提出上訴書狀，上訴於第二審法院。
中    華    民    國    98    年    4     月    17    日
                            刑事庭法  官  林孟宜
以上正本證明與原本無異。
                                  書記官  洪明媚
中    華    民    國    98    年    4     月    17    日
附錄本案論罪科刑法條：
中華民國刑法第266條
（普通賭博罪與沒收物）
在公共場所或公眾得出入之場所賭博財物者，處1 千元以下罰金
。但以供人暫時娛樂之物為賭者，不在此限。
當場賭博之器具與在賭檯或兌換籌碼處之財物，不問屬於犯人與
否，沒收之。
中華民國刑法第268條
（圖利供給賭場或聚眾賭博罪）
意圖營利，供給賭博場所或聚眾賭博者，處3 年以下有期徒刑，
得併科3千元以下罰金。
附表一
┌──┬───────────┬────┬────────────┐
│編號│物品名稱              │數量    │備註                    │
├──┼───────────┼────┼────────────┤
│1   │電腦主機              │1台     │                        │
├──┼───────────┼────┼────────────┤
│2   │液晶螢幕              │1台     │                        │
├──┼───────────┼────┼────────────┤
│3   │電腦主機              │1台     │                        │
├──┼───────────┼────┼────────────┤
│4   │液晶螢幕              │1台     │                        │
├──┼───────────┼────┼────────────┤
│5   │電腦主機              │1台     │                        │
├──┼───────────┼────┼────────────┤
│6   │液晶螢幕              │1台     │                        │
├──┼───────────┼────┼────────────┤
│7   │簽賭相關資料          │18頁    │（1）星際運動網網頁資料2│
│    │                      │        │     頁。               │
│    │                      │        │（2）96年7月30日至8月5日│
│    │                      │        │     總計13,712,851元下 │
│    │                      │        │     注金額歷史總帳網頁 │
│    │                      │        │     資料1頁及手寫「國王│
│    │                      │        │     管理-9aq08」、「聲 │
│    │                      │        │     寶管理-sdqq08」「國│
│    │                      │        │     王會員-aq611」、「 │
│    │                      │        │     聲寶會員-ud2a09」、│
│    │                      │        │     「紐約管理-nabc005 │
│    │                      │        │     」等資料。         │
│    │                      │        │（3）新全球娛樂網網頁及 │
│    │                      │        │     線上會員代碼資料1頁│
│    │                      │        │     。                 │
│    │                      │        │（4）新全球娛樂網96年7月│
│    │                      │        │     13日至8月13日總計  │
│    │                      │        │     62,584,613元下注金 │
│    │                      │        │     額歷史總帳網頁資料1│
│    │                      │        │     頁。               │
│    │                      │        │（5）96年7月23日至7月29 │
│    │                      │        │     日總計16,663,399元 │
│    │                      │        │     下注金額歷史總帳網 │
│    │                      │        │     頁資料1頁。        │
│    │                      │        │（6）手寫「新全球運動網 │
│    │                      │        │     」aa.dd999.com/logi│
│    │                      │        │     n.asp；帳號9s11；密│
│    │                      │        │     碼ww01資料1頁。    │
├──┼───────────┼────┼────────────┤
│8   │傳真機                │1台     │                        │
├──┼───────────┼────┼────────────┤
│9   │放款紀錄簿（日期6-30  │1本     │                        │
│    │至9-10）              │        │                        │
├──┼───────────┼────┼────────────┤
│10  │放款紀錄簿（日期5-8 至│1本     │                        │
│    │8-17）                │        │                        │
├──┼───────────┼────┼────────────┤
│11  │國際運動網資料        │1張     │                        │
├──┼───────────┼────┼────────────┤
│12  │謝泰宸本票10萬元及20  │2張     │                        │
│    │萬元                  │        │                        │
├──┼───────────┼────┼────────────┤
│13  │甘義佐本票15萬元      │2張     │                        │
├──┼───────────┼────┼────────────┤
│14  │甘義佐借據            │1張     │                        │
├──┼───────────┼────┼────────────┤
│15  │陳登煥新竹國際商業銀行│1本     │                        │
│    │山子頂分行存摺        │        │                        │
├──┼───────────┼────┼────────────┤
│16  │陳登煥新竹國際商業銀行│1本     │                        │
│    │山子頂分行代收票據記錄│        │                        │
│    │簿                    │        │                        │
├──┼───────────┼────┼────────────┤
│17  │陳登煥0000000000門號手│1支     │                        │
│    │機                    │        │                        │
├──┼───────────┼────┼────────────┤
│18  │陳煥聯聯合國際開發融資│1張     │                        │
│    │名片                  │        │                        │
├──┼───────────┼────┼────────────┤
│19  │電腦主機及數據機（含電│2組     │                        │
│    │源線）                │        │                        │
├──┼───────────┼────┼────────────┤
│20  │Panasonic kx-FT928TW  │1台     │                        │
│    │傳真機                │        │                        │
├──┼───────────┼────┼────────────┤
│21  │謝振福存摺            │1本     │                        │
├──┼───────────┼────┼────────────┤
│22  │湯金玉存摺            │1本     │                        │
├──┼───────────┼────┼────────────┤
│23  │筆記本                │1本     │                        │
├──┼───────────┼────┼────────────┤
│24  │商業本票簿            │1本     │                        │
├──┼───────────┼────┼────────────┤
│25  │本票、支票、記帳單    │6張     │                        │
├──┼───────────┼────┼────────────┤
│26  │電腦主機              │1台     │                        │
├──┼───────────┼────┼────────────┤
│27  │簽賭網站網站網址、會員│3張     │（1）手寫「簽賭網站網址 │
│    │聯絡電話、賭客投注帳號│        │     xo1888.com；xo.bet9│
│    │                      │        │     89.com；udqqq018； │
│    │                      │        │     sdqq09」資料1頁。  │
│    │                      │        │（2）手寫會員聯絡電話「 │
│    │                      │        │     張0000000000；文喜 │
│    │                      │        │     0000000000；風09220│
│    │                      │        │     50669」資料1頁。   │
│    │                      │        │（3）手寫賭客投注帳號「 │
│    │                      │        │     uds2111元；uds2112 │
│    │                      │        │     房；ud2113風；ud211│
│    │                      │        │     5禮賢；ud2116文喜」│
│    │                      │        │     資料1頁。          │
├──┼───────────┼────┼────────────┤
│28  │acer筆記型電腦        │1台     │                        │
├──┼───────────┼────┼────────────┤
│29  │電腦主機              │1台     │                        │
├──┼───────────┼────┼────────────┤
│30  │筆記本                │1冊     │                        │
├──┼───────────┼────┼────────────┤
│31  │便條雜記              │6張     │                        │
├──┼───────────┼────┼────────────┤
│32  │渣打國際商業股份有限公│3張     │                        │
│    │司匯款單              │        │                        │
├──┼───────────┼────┼────────────┤
│33  │新全球運動網、聲寶運動│4張     │                        │
│    │網、龍龍運動網等網站列│        │                        │
│    │印資料                │        │                        │
├──┼───────────┼────┼────────────┤
│34  │新全球運動網歷史總帳資│2張     │                        │
│    │料                    │        │                        │
├──┼───────────┼────┼────────────┤
│35  │聲寶運動網歷史總帳資料│3張     │                        │
├──┼───────────┼────┼────────────┤
│36  │星際運動網歷史總帳資料│2張     │                        │
├──┼───────────┼────┼────────────┤
│37  │陳聖傑合作金庫存摺    │1本     │                        │
├──┼───────────┼────┼────────────┤
│38  │陳聖傑郵局存摺        │1本     │                        │
├──┼───────────┼────┼────────────┤
│39  │陳聖傑新竹國際商業銀行│1本     │                        │
│    │存摺                  │        │                        │
├──┼───────────┼────┼────────────┤
│40  │現金                  │11萬3千 │千元鈔113張             │
│    │                      │元      │                        │
└──┴───────────┴────┴────────────┘
附表二
┌──┬───────────┬────┬────────────┐
│編號│物品名稱              │數量    │備註                    │
├──┼───────────┼────┼────────────┤
│1   │現金                  │14萬    │仟元鈔140張             │
├──┼───────────┼────┼────────────┤
│2   │掃刀                  │1把     │                        │
├──┼───────────┼────┼────────────┤
│3   │六合樂透手冊          │1冊     │                        │
├──┼───────────┼────┼────────────┤
│4   │不動產買賣契約書      │1本     │                        │
├──┼───────────┼────┼────────────┤
│5   │黃詩涵新竹國際商業銀行│1本     │                        │
│    │山子頂分行存摺        │        │                        │
├──┼───────────┼────┼────────────┤
│6   │錄音帶                │1捲     │                        │
└──┴───────────┴────┴────────────┘


司法院資訊處製作；財團法人民間司法改革基金會備份。
